el: Κατάσταση προετοιμασίας: Ξηρό μείγμα (επανυδάτωση); Ζέσταμα και σερβίρισμα; Μισομαγειρεμένο; Έτοιμο προς κατανάλωση; Απαιτεί μαγείρεμα; Άλλο
tr: Hazırlık durumu: Kuru karışım (su eklenerek); Isıt ve servis et; Yarı pişmiş; Yemeye hazır; Pişirme gerektirir; Diğer
es: Estado de preparación: Mezcla seca (rehidratar); Calentar y servir; Precocido; Listo para consumir; Requiere cocción; Otro
ro-RO: Starea de preparare: Amestec uscat (pentru rehidratare); Încălzire și servire; Pre-gătit; Gata pentru consum; Necesită gătire; Altele
sv: Förberedelsestatus: Torrblandning (återfuktas); Värm och servera; Förkokt; Färdig att äta; Kräver tillagning; Annat
pl: Stan przygotowania: Sucha mieszanka (do nawodnienia); Podgrzej i podawaj; Wstępnie podgotowane; Gotowe do spożycia; Wymaga gotowania; Inne
da: Forberedelsestilstand: Tør blanding (skal blandes med vand); Varm op og servér; Forbagt/forkogt; Klar til at spise; Skal tilberedes; Andet
zh-TW: 準備狀態: 乾燥混合 (需復水); 加熱即食; 半熟; 即食; 需烹調; 其他
nl: Bereidingsstaat: Droge mix (rehydrateren); Verwarmen en serveren; Voorgekookt; Kant-en-klaar; Moet nog gekookt worden; Overig
lt-LT: Paruošimo būsena: Sausas mišinys (rehidruoti); Pašildyti ir patiekti; Apvirtas; Paruoštas vartoti; Reikia gaminti; Kita
en: Preparation state: Dry mix (rehydrate); Heat and serve; Par-cooked; Ready-to-eat; Requires cooking; Other
pt-PT: Estado de preparação: Mistura seca (reidratar); Aquecer e servir; Pré-cozinhado; Pronto a comer; Requer cozedura; Outro
zh-CN: 制备状态: 干混（复水）; 加热即食; 半熟; 即食; 需烹饪; 其他
ja: 準備状態: ドライミックス (要水戻し); 温めるだけ; 半調理済み; 調理済み (そのまま食べられる); 要調理; その他
bg-BG: Степен на подготовка: Суха смес (за рехидратиране); Затопли и сервирай; Полусготвено; Готово за консумация; Изисква готвене; Друго
nb: Forberedelsesstatus: Tørrblanding (rehydreres); Varm opp og server; Halvstekt/forkokt; Spiseklar; Krever tilberedning; Annet
hr-HR: Stanje pripreme: Suha mješavina (potrebno rehidrirati); Podgrij i posluži; Djelomično kuhano; Spremno za konzumaciju; Potrebno kuhati; Ostalo
de: Zubereitungszustand: Trockenmischung (zum Rehydrieren); Erwärmen und servieren; Vorgekocht; Verzehrfertig; Muss gekocht werden; Sonstige
pt-BR: Estado de preparo: Mistura seca (reidratar); Aqueça e sirva; Pré-cozido; Pronto para consumo; Requer cozimento; Outros
it: Stato di preparazione: Miscela secca (da reidratare); Riscalda e servi; Precotto; Pronto al consumo; Richiede cottura; Altro
fi: Valmistelutila: Kuivaseos (lisää vesi); Kuumenna ja tarjoile; Esikypsennetty; Valmis syötäväksi; Vaatii kypsentämisen; Muu
hu: Előkészítési állapot: Száraz keverék (rehidratálandó); Melegíthető és tálalható; Előfőzött/elősütött; Fogyasztásra kész; Sütést/főzést igényel; Egyéb
sk-SK: Stav prípravy: Suchá zmes (na rehydratáciu); Zohriať a podávať; Predvarené; Na priamu konzumáciu; Vyžaduje sa tepelná úprava; Iný
th: สถานะการเตรียมการ: ส่วนผสมแห้ง (เติมน้ำก่อนทาน); อุ่นร้อนพร้อมทาน; ปรุงสุกบางส่วน; พร้อมทาน; ต้องปรุงสุก; อื่นๆ
sl-SI: Stanje priprave: Suha mešanica (za rehidracijo); Pogrej in postrezi; Delno kuhano; Pripravljeno za uživanje; Zahteva kuhanje; Drugo
vi: Trạng thái chế biến: Hỗn hợp khô (bù nước); Làm nóng và ăn ngay; Nấu chín sơ; Ăn liền; Cần chế biến; Khác
ru: Степень подготовки к употреблению: Сухая смесь (для восстановления водой); Разогреть и подавать; Частично приготовленный; Готовый к употреблению; Требует приготовления; Другое
ko: 준비 상태: 건조 혼합물(재수화); 가열 후 섭취; 반조리; 즉석 섭취용; 조리 필요; 기타
cs: Stav přípravy: Suchá směs (k rehydrataci); Ohřát a podávat; Předvařené; K okamžité spotřebě; Vyžaduje tepelnou úpravu; Jiné
fr: État de préparation: Mélange sec (à réhydrater); Réchauffer et servir; Précuit; Prêt à manger; Nécessite une cuisson; Autre